臺灣高等法院臺中分院刑事判決
111年度金上訴字第1719號
上  訴  人  
即  被  告  沈威箖


上列上訴人即被告因違反洗錢防制法等案件，不服臺灣臺中地方
法院110年度易字第932號中華民國111年6月14日第一審判決（聲
請簡易判決處刑案號：臺灣臺中地方檢察署110年度偵字第10222
號；移送併辦案號：臺灣桃園地方檢察署110年度偵字第13542、
23239、29942號），提起上訴，本院判決如下：
    主  文
原判決撤銷。
沈威箖幫助犯洗錢防制法第十四條第一項之一般洗錢罪，處有期
徒刑伍月，併科罰金新臺幣伍萬元，罰金如易服勞役，以新臺幣
壹仟元折算壹日。
    犯罪事實
一、沈威箖於民國109年10月間，聽其友人陳○○稱有真實姓名、
    年籍不詳之人欲租借帳戶，沈威箖依其社會經驗，雖可預見
    金融機構帳戶係個人理財之重要工具，為個人財產、信用之
    重要表徵，如交予他人使用，有供作財產犯罪用途之可能，
    而犯罪者取得他人存摺、金融卡及密碼之目的在於取得贓款
    及掩飾犯行不易遭人追查，對於提供帳戶雖無引發他人萌生
    犯罪之確信，但仍以縱若前開取得帳戶之人利用其帳戶持以
    詐欺取財，或掩飾、隱匿特定犯罪所得而洗錢，亦不違背其
    本意之幫助犯意，於109年10月17日前某時許，在桃園市○○
    區○○路000號假日花市附近，將其所有之永豐商業銀行帳號0
    00-0000000000000000號帳戶（下稱系爭帳戶）金融卡、網
    銀帳號及密碼交付予陳○○，復由陳○○將系爭帳戶提款卡、網
    銀帳號、密碼交付予真實姓名年籍不詳之詐欺集團成員（無
    證據足認沈威箖知悉該詐欺集團為三人以上）。嗣上開詐欺
    集團成員取得沈威箖所有上開帳戶後，即與其他詐欺集團成
    員，共同意圖為自己不法所有，基於詐欺取財犯意聯絡，由
    不詳詐欺集團成員於附表所示時間、以附表所示方式，對附
    表所示之人施以詐術，致附表所示之人信以為真，而陷於錯
    誤，依詐欺集團成員之指示，於附表所示時間、地點，匯款
    如附表所示新臺幣（下同）金額至沈威箖所有之系爭帳戶，
    該等款項旋遭提領一空，而以此方式掩飾、隱匿詐欺所得真
    正之去向。嗣附表所示之人查悉受騙，始報警或向檢察官提
    出告訴而循線查獲上情。
二、案經戊○○訴由臺灣臺中地方檢察署檢察官偵查聲請簡易判決
    處刑；丙○○、壬○○訴由桃園市政府警察局八德分局；丁○○訴
    由新北市政府警察局三重分局；乙○○、辛○○、庚○○訴由新北
    市政府警察局永和分局分別報請臺灣桃園地方檢察署檢察官
    偵查移送併案審理。
    理    由
一、證據能力之說明：
    按被告以外之人於審判外之言詞或書面陳述，除法律有規定
    者外，不得作為證據。又被告以外之人於審判外之陳述，雖
    不符前4條之規定，而經當事人於審判程序同意作為證據，
    法院審酌該言詞陳述或書面陳述作成時之情況，認為適當者
    ，亦得為證據。當事人、代理人或辯護人於法院調查證據時
    ，知有第159條第1項不得為證據之情形，而未於言詞辯論終
    結前聲明異議者，視為有前項之同意。刑事訴訟法第159條
    第1項、第159條之5分別定有明文。查本件以下引用之被告
    以外之人於審判外之言詞及書面陳述，上訴人即被告沈威箖
    （下稱被告）於本院準備程序中表示對於證據能力沒有意見
    （見本院卷第44頁），且迄至言詞辯論終結前均未聲明異議
    （見本院卷第77至86頁)，本院審酌上開證據之作成，並無
    違法或不當情形，且與本案待證事實具有關連性，以之作為
    證據亦屬適當，依刑事訴訟法第159條之5第1項之規定，認
    均有證據能力。又其餘認定本案犯罪事實之非供述證據，查
    無違反法定程序取得之情，或其他不得作為證據之情形，且
    與本案待證事實間具有相當關聯性，亦均有證據能力。
二、認定犯罪事實所憑之證據及理由：
    被告上訴後於本院準備程序及審理時已坦承幫助洗錢之犯行
    （見本院卷第39、76頁)，且被告於原審即不否認有將其所
    有之系爭帳戶金融卡、網銀帳號及密碼交付予陳○○，系爭帳
    戶嗣遭詐欺集團成員用以作為詐欺人頭帳戶之事實，然否認
    有何幫助詐欺取財及一般洗錢之犯行，辯稱：我當時是借給
    我朋友陳○○，當時陳○○到我上班處跟我借，我不勝其擾，才
    會借他存摺，當時我身上有3個帳戶，就借他3個，案發前1
    、2個月說他在賣保養品，問我們要不要買，後來他賣保養
    品，很模糊交待說他的帳戶不能用，一直到我上班處騷擾我
    借給他帳戶使用，這會影響到我工作，我的老闆已經注意到
    了，所以我很不甘願就借給他帳戶等語。經查：
  ㈠詐欺集團成員取得被告所有系爭帳戶後，即於附表所示時間
    、以附表所示方式，對附表所示之人施以詐術，致附表所示
    之人信以為真，而陷於錯誤，依真實姓名、年籍不詳之人之
    指示，於附表所示時間、地點，匯款如附表所示金額至被告
    所有之系爭帳戶，隨即遭提領乙情，業據證人即告訴人戊○○
    於檢察事務官詢問及偵訊時證述（見他9242卷第9至10、62
    至64頁）；證人即告訴人丙○○、壬○○、丁○○、乙○○、辛○○、
    庚○○於警詢中證述（見偵13542卷第21至29、67至70頁、偵2
    3239卷第11至12頁、偵29942卷一第43至49、51至54、69至7
    4頁）明確，且有告訴人戊○○與「Alpari艾福瑞客服」LINE
    對話紀錄截圖、永豐商業銀行作業處109年12月2日金融資料
    查詢回覆函及檢附沈威箖申設帳號00000000000000號帳戶基
    本資料、交易明細、告訴人戊○○提出之匯款交易明細截圖、
    告訴人丙○○之嘉義縣警察局朴子分局朴子派出所受理刑事案
    件報案三聯單、受理各類案件紀錄表、内政部警政署反詐騙
    諮詢專線紀錄表、受理詐騙帳戶通報警示簡便格式表、金融
    機構聯防機制通報單、告訴人丙○○提出之ADSS假投資網站截
    圖、轉帳截圖、告訴人丙○○與ADSS客服LINE聊天紀錄、告訴
    人壬○○之内政部警政署反詐騙諮詢專線紀錄表、高雄市政府
    警察局鼓山分局龍華派出所受理詐騙帳戶通報警示簡便格式
    表、金融機構聯防機制通報單、受理刑事案件報案三聯單、
    受理各類案件紀錄表、告訴人壬○○提出之轉帳截圖、告訴人
    壬○○與「王晨欣」之LINE對話紀錄截圖、永豐商業銀行110
    年3月17日作心詢字第1100315113號函、永豐商業銀行109年
    12月23日作心詢字第1091217108號函所附沈威箖永豐銀行帳
    戶之客戶基本資料、交易明細、告訴人丁○○之高雄市政府警
    察局林園分局大寮分駐所受理各類案件紀錄表、受理刑事案
    件報案三聯單、受理詐騙帳戶通報警示簡便格式表、内政部
    警政署反詐騙諮詢專線紀錄表、金融機構聯防機制通報單、
    告訴人丁○○提出之其與toro投資客服LINE對話截圖、告訴人
    乙○○提出之對話紀錄翻拍畫面、告訴人辛○○之内政部警政署
    反詐騙諮詢專線紀錄表、彰化縣警察局員林分局村上派出所
    受理詐騙帳戶通報警示簡便格式表、告訴人辛○○提出之臺灣
    銀行帳號000000000000號帳戶存摺封面及內頁交易明細影本
    、存摺存款歷史資料查詢、網路銀行交易紀錄翻拍畫面、對
    話紀錄翻拍畫面、告訴人辛○○之彰化縣警察局員林分局村上
    派出所受理各類案件紀錄表、告訴人庚○○之内政部警政署反
    詐騙諮詢專線紀錄表、告訴人庚○○提出之對話紀錄翻拍畫面
    （見他9242卷第15至21、29至35、65頁、偵13542卷第31至3
    7、45、53、57至65、73至75、99、73至151、161至163、22
    5至236頁、偵23239卷第13至15、21至24、27、29頁、偵299
    42卷一第113至123、181至187、189、193、197至239頁、偵
    29942卷二第3、5、7至53頁）在卷可憑，足認被告所有系爭
    帳戶，確係供詐欺集團成員用以作為向告訴人等詐騙款項之
    用無訛。
  ㈡被告雖以前詞置辯，惟：
  ⑴證人陳○○於原審證稱：有人跟我們說簿子要做投資，我有跟
    被告說他們內容大概是要提款卡、網路銀行、簿子或簿子的
    照片，過了2、3天之後，他們就會把東西還給我們，被告有
    拍存摺封面的照片，提供網路銀行，我們那時候缺錢，對方
    說會有投資匯到戶頭，他會抽%數或是一筆給多少錢讓我們
    賺，我跟被告說有這個機會，看被告要不要用，我知道被告
    經濟困難，他先前問我有沒有賺錢的方法，我過幾天之後才
    告訴他這個機會，我們後來有創了一個群組，我、被告、綽
    號「鈴鈴」，還有其他人都在群組裡面等語明確（見原審卷
    第232至240頁），顯與被告所辯情節不符，故被告上開辯解
    是否可信，已有疑慮。
  ⑵金融機構開設帳戶，請領存摺及金融卡，係針對個人身分、
    社會信用，而予以資金流通，具有強烈屬人性；而金融帳戶
    為個人理財工具，且金融存摺、金融卡亦事關個人財產權益
    保障，其專有性甚高，除非本人或與本人親密關係者，難認
    有何理由，可自由流通使用該存摺，一般人均有妥為保管及
    防止他人任意使用的認識，縱使特殊情況，偶需交付他人使
    用，亦必深入瞭解用途及合理性始予提供，且該等專有物品
    ，如落入不明人士手中，而未加以闡明正常用途，極易被利
    用為與財產犯罪有關之工具，此為一般人生活認知所易體察
    之常識。而有犯罪意圖者，非有正當理由，竟徵求他人提供
    帳戶，客觀上可預見其目的，係供為某筆資金存入後，再行
    領出之用，且該筆資金存入及提領過程，係有意隱瞞其流程
    及行為人身分曝光之用意，常人本於一般認知能力均易瞭解
    。從而，如非為詐騙財物、恐嚇取財或洗錢等不法目的，衡
    情應無收受他人帳戶存摺、金融卡之理，是此等行為客觀上
    顯屬可疑，而有為隱瞞某種作為流程及行為人身分曝光等不
    法意圖，應屬可見。是在一般情況下，一般人已難同意他人
    使用自己之帳戶，更何況依被告所述，證人陳○○係以販賣化
    妝品沒有帳戶供客戶匯款為由向被告借用帳戶，然陳○○若如
    被告所述有販賣化妝品之業務，卻連可供客戶匯款之帳戶都
    沒有，或無法向客戶收取現金，非得多次向被告商借帳戶，
    實與一般商業交易情況有異，故被告所辯顯與常情不符，且
    又與證人陳○○供述之情節明顯不符，足認被告之辯解不實，
    要難採信。
  ⑶按刑法之故意，分為直接故意與不確定故意，不確定故意係
    指行為人對於構成犯罪事實，預見其發生而其發生並不違背
    其本意，刑法第13條第2項定有明文。又幫助犯之成立，以
    行為人主觀上認識被幫助者，正欲從事犯罪或係正在從事犯
    罪，且該犯罪有既遂可能，而其行為足以幫助他人實現構成
    要件者，即具有幫助故意，並不以行為人確知被幫助者，係
    犯何罪名為必要。次按我國洗錢防制法第2條修正之立法說
    明第4點，已敘明有關是否成立該條第3款洗錢行為之判斷重
    點「在於主觀上是否明知或可得而知所收受、持有」，即不
    以「明知」為限。金融帳戶乃個人理財工具，依我國現狀，
    申設金融帳戶並無任何特殊限制，且可於不同之金融機構申
    請多數帳戶使用，是依一般人之社會通念，若見他人不以自
    己名義申請帳戶，反而收購或借用別人之金融帳戶以供使用
    ，並要求提供金融卡及告知密碼，則提供金融帳戶者主觀上
    如認識該帳戶可能作為對方收受、提領特定犯罪所得使用，
    對方提領後會產生遮斷金流以逃避國家追訴、處罰之效果，
    仍基於幫助之犯意，而提供該帳戶之金融卡及密碼，以利洗
    錢實行，仍可成立一般洗錢罪之幫助犯（最高法院108年台
    上字第3101號判決意旨參照）。現今詐欺集團以各式事由詐
    欺被害人匯款，隨即將款項提領一空之手法層出不窮，詐欺
    集團成員為逃避檢警查緝，多數係利用人頭帳戶作為所得財
    物匯入、取款之犯罪工具，屢為政府及金融機關多方宣導，
    且經媒體再三披露，是避免本身金融帳戶被不法利用，若落
    入不明人士手中，極易供作取贓之犯罪工具，應係一般人易
    於體察之生活常識。證人陳○○雖證稱：被告有問我是否合法
    ，當下我們不知道合不合法，因為當下沒有事情，所以我跟
    被告說目前沒有事情，在被告還沒有加入之前，我們身邊已
    經有4、5個人在用這個東西，當下不知道這是違法的等語（
    見原審卷第234至235頁），惟被告於案發時係成年人，應認
    有相當之社會閱歷，對於詐騙集團利用人頭帳戶之犯罪型態
    ，及應避免自身金融帳戶供作詐財工具之常識，應有所體認
    ，依上開說明，尚難諉為不知；而觀諸現今社會上，詐騙者
    以蒐集之人頭帳戶，作為詐欺之轉帳帳戶，業經報章媒體時
    有批露，因此交付帳戶予非親非故之人，受讓人將持以從事
    詐欺取財之財產犯罪，當已屬一般智識經驗之人所能知悉或
    預見，被告並非年少無知或毫無使用提款卡或網銀之經驗者
    ，當可預見將金融帳戶提款卡、網銀帳號、密碼提供他人，
    他人即可支配使用其帳戶，不僅可以領取帳戶內之金額，當
    然亦可行騙他人匯款進入其帳戶，再行領取，極易被利用為
    與財產有關之犯罪工具。從上開說明可知，被告提供系爭帳
    戶給證人陳○○轉交給詐欺集團成員的目的就是賺錢，足見其
    交付帳戶前，應已知悉帳戶可能被作為詐騙或洗錢之工具。
  ㈢綜上所述，被告為獲取報酬，漠視帳戶遭利用作為詐欺人頭
    帳戶之風險，而將系爭帳戶之提款卡、網銀帳號、密碼等重
    要資訊提供予陳○○轉交素未謀面亦不相識之人使用，以致自
    己完全無法了解、控制上開帳戶之使用方法及流向，揆諸前
    揭說明，被告顯具有詐欺取財及洗錢犯罪之幫助故意甚明，
    且仍基於此犯意提供系爭帳戶，透過陳○○交給真實姓名、年
    籍不詳之詐欺集團成員遂行詐欺及一般洗錢之犯行。本件事
    證已臻明確，被告犯行可以認定，應予依法論科。
三、論罪科刑及撤銷原判決之理由：
  ㈠按刑法上之幫助犯，係對於犯罪與正犯有共同之認識，而以
    幫助之意思，對於正犯資以助力，而未參與實施犯罪之行為
    者而言。是以，如以幫助他人犯罪之意思而參與犯罪構成要
    件以外之行為者，即屬幫助犯，而非共同正犯。所謂以幫助
    他人犯罪之意思而參與者，指其參與之原因，僅在助成他人
    犯罪之實現而言；所謂參與犯罪構成要件以外之行為者，係
    指其所參與者非直接構成某種犯罪事實之內容，而僅係助成
    其犯罪事實實現之行為而言。證人陳○○雖於原審證稱：我當
    初跟被告說有這個賺錢的機會，問他要不要試看看，他們的
    內容大概是要提供提款卡、網路銀行、簿子或是簿子的照片
    ，他們會要我們自己去領錢，被害人匯入的錢，被告他是自
    己去提領的，因為詐欺集團的東西要放在板橋，被告在八德
    ，我都會去找被告，被告就請我幫他拿到板橋放，我總共拿
    了2次，大概是109年9月到11月左右，被告有跟我說這是他
    們叫他領的錢，詐欺集團會叫我們放到指定的置物櫃裡面，
    跟他們回報放進去了，後面就不關我們的事，我不知道被告
    領了多少錢，被告當初說他要自己領，他說他不敢把帳戶交
    給對方，他要自己用，簿子還在被告自己手上，這是被告自
    己跟我說的，「鈴鈴」有在這個群組講到要被告去領錢，被
    告有去領，但我不知道領幾次等語（見原審卷第235至240頁
    ），然此部分業為被告所否認，而附表所示告訴人等匯款至
    系爭帳戶後，雖有遭到提領，然卷內並無證據足認係被告所
    提領，是證人陳○○此部分證述，尚無補強證據可資補強，故
    無從認定被告有親自提領款項之行為，而不足認被告與詐欺
    集團成員間有何共同犯意聯絡及行為分擔。是本件被告為賺
    取不法利益，基於幫助他人詐欺取財及洗錢之犯意，由被告
    交付其所有系爭帳戶，使詐欺集團成員得以遂行本案詐欺取
    財之犯行，且自該帳戶提領詐欺贓款後，即達掩飾犯罪所得
    去向之目的，然被告所為，並不等同於對附表所示之人施以
    欺罔之詐術行為，亦非提領犯罪所得之掩飾去向行為，此外
    ，復無其他證據證明被告有參與詐欺取財及洗錢犯行之構成
    要件行為，是被告提供本案帳戶金融卡及網銀帳號、密碼供
    人使用之行為，係對於他人遂行詐欺取財及洗錢之犯行資以
    助力，應論以幫助犯。核被告所為，係犯刑法第30條第1項
    前段、第339條第1項之幫助詐欺取財罪及洗錢防制法第14條
    第1項之幫助一般洗錢罪。
  ㈡聲請簡易判決處刑及臺灣桃園地方檢察署檢察官110年度偵字
    第13542、23239號案件移送併辦意旨雖未認被告犯行構成洗
    錢防制法第14條第1項之幫助一般洗錢罪，然此與被告所犯
    幫助詐欺取財罪間，具有想像競合之裁判上一罪關係（詳後
    述），臺灣桃園地方檢察署檢察官110年度偵字第29942號案
    件移送併辦意旨亦已論及此部分罪名，應為聲請簡易判決效
    力所及，並經原審及本院告知涉犯法條，給予被告辯論機會
    ，應無礙於被告防禦權之行使，本院自得予以審究。
  ㈢被告提供上開帳戶之金融卡及網銀帳號、密碼之行為，幫助
    不詳之詐欺集團成員以附表所示方式對附表所示各告訴人詐
    欺取財，係一行為侵害不同數人之法益，另其一行為同時幫
    助詐欺集團成員詐欺取財及幫助掩飾、隱匿特定犯罪之犯罪
    所得去向，而觸犯前述2罪名，係以一行為觸犯數罪名，為
    想像競合犯，應依刑法第55條前段規定，從一重之幫助一般
    洗錢罪處斷。
  ㈣被告係基於幫助之犯意為一般洗錢罪及詐欺取財罪，而未實
    際參與詐欺及洗錢之犯行，所犯情節較正犯輕微，爰依刑法
    第30條第2項規定，按正犯之刑減輕之。又洗錢防制法第16
    條第2項規定「犯前二條之罪，在偵查或審判中自白者，減
    輕其刑」，而被告於本院審理中自白犯罪，已如前述，應依
    洗錢防制法第16條第2項規定，減輕其刑，並依法遞減之。
　㈤原判決認被告幫助詐欺取財及幫助一般洗錢犯行明確，依想
    像競合犯從一重之幫助一般洗錢罪予以論罪科刑，固非無見
    。惟①被告於110年3月9日即與告訴人戊○○達成調解而賠償其
    所受之損失，且已向原審陳明（見原審卷第27至28頁調解筆
    錄影本），原審量刑時未予審酌，自有未當；②被告於偵查
    、原審雖未坦承犯行，然其上訴後已坦承認罪，並表示願與
    被害人等和解以賠償其等所受損失，惜因被害人丁○○、辛○○
    無意願來院調解，而除已達成和解之戊○○外，其餘被害人經
    通知均未到庭，致無從修復其餘被害人所受之損害，原審未
    及審酌上情，而未依洗錢防制法第16條第2項規定減輕其刑
    ，尚有未合。被告上訴意旨陳明其坦承犯行，而願賠償被害
    人之損失等情，並於本院審理中自白幫助洗錢犯行不諱，其
    上訴請求從輕量刑，為有理由，原審判決即屬無可維持，應
    由本院予以撤銷改判。　　
  ㈥本院審酌被告任意提供金融帳戶之網銀帳號、提款卡及密碼
    給他人使用，助長詐欺取財犯罪，並使詐欺正犯得以隱匿真
    實身分，製造金流斷點，導致執法人員難以追查詐欺犯罪所
    得之去向，徒增被害人尋求救濟之困難，造成附表所示之7
    人蒙受財產損失，犯罪所生危害非輕，實有不該，而應予非
    難；另被告原雖否認犯行，然已於110年3月9日與告訴人戊○○達成調解而賠償其所受之損失，有彌補過錯之具體表現，
    且於本院審理時坦承犯行，並衡酌被害人7人受詐騙金額之
    多寡，無證據證明被告業已獲得報酬，暨被告前科素行、犯
    罪之動機、目的、手段，以及被告自陳高職畢業，從事物流
    ，未婚，沒有小孩，目前自住，經濟狀況普通之智識程度及
    家庭生活狀況等一切情狀，量處如主文第2項所示之刑，並
    就罰金刑部分諭知易服勞役之折算標準。
　㈦沒收部分：
    按犯罪所得，屬於犯罪行為人者，沒收之。但有特別規定者
    ，依其規定；前項沒收，於全部或一部不能沒收或不宜執行
    沒收時，追徵其價額，刑法第38條之1第1項、第3項分別定
    有明文。證人陳○○雖證稱：被告有拿到報酬，我不知道他拿
    多少錢，因為是被告賺到的錢等語，然業據被告否認，而依
    卷內資料尚無其他證據足認被告有取得提供帳戶之價金報酬
    ，或有提領贓款而保留獲利之情事，故尚難僅依證人陳○○此
    部分之證述，即認定被告獲有犯罪所得，亦無從計算犯罪所
    得之數額，故無從依上開規定沒收。另被告提供之帳戶金融
    卡雖交付他人作為詐欺取財、洗錢所用，惟本案帳戶已被列
    為警示戶，無法再供交易使用，且金融卡本身之價值甚低，
    復未扣案，因認尚無沒收之實益，其沒收不具有刑法上之重
    要性，依刑法第38條之2第2項規定不予宣告沒收。又洗錢防
    制法第18條第1項固規定「犯第14條之罪，其所移轉、變更
    、掩飾、隱匿、收受、取得、持有、使用之財物或財產上利
    益，沒收之；犯第15條之罪，其所收受、持有、使用之財物
    或財產上利益，亦同」，惟被告非實際上提款之人，無掩飾
    隱匿詐欺贓款之犯行，非洗錢防制法第14條第1項之正犯，
    自無上開條文適用，附此敘明。
據上論斷，應依刑事訴訟法第369條第1項前段、第364條、第299
條第1項前段（依判決格式簡化原則，僅引用程序法條文），判
決如主文。
本案經檢察官陳東泰聲請簡易判決處刑，檢察官曾柏涵、王晴怡
移送併辦，檢察官己○○到庭執行職務。
中　　華　　民　　國　　111 　年　　10 　月　　13　　日
        　　刑事第十二庭  審判長法　官  張  國  忠
　　　　　　　　　　　　　　    法　官  李  雅  俐
　　　　　　　　　　　　　　  　法　官  高  文  崇
以上正本證明與原本無異。   
如不服本判決應於收受送達後20日內向本院提出上訴書狀，其未
敘述上訴理由者，並得於提起上訴後20日內向本院補提理由書狀
（均須按他造當事人之人數附繕本）「切勿逕送上級法院」。因
疫情而遲誤不變期間，得向法院聲請回復原狀。 

                                書記官  陳  俞  豪 
　　　　　　　　　　　　　　　　
中　　華　　民　　國　　111 　年　　10　　月　　13　　日
附表：
編 號 告訴人 遭詐騙過程 匯款時間、金額（新臺幣） 人頭帳戶 1 戊○○ 109年10月18日某時許，詐騙集團成員透過LINE與戊○○聯絡，佯稱「Alpari艾福瑞資金託管」客服人員，可以匯款投資外匯以賺取利潤云云，致戊○○陷於錯誤而依指示於右列匯款時間，在臺中市某處將右列匯款金額以匯款方式分別匯入右列人頭帳戶內。 109年10月18日15時45分許 3,000元  沈威箖永豐商業銀行帳號00000000000000號帳戶    109年10月19日11時44分許 10,000元  2 丙○○ 109年10月15日某時許，詐騙集團成員透過LINE與丙○○聯絡，佯稱可藉由投資ADSS達匯平台的投資網站獲利云云，致丙○○陷於錯誤而依指示於右列匯款時間，在嘉義縣某處將右列匯款金額以匯款方式匯入右列人頭帳戶內。 109年10月17日14時50分許 3,000元 沈威箖永豐商業銀行帳號00000000000000號帳戶 3 壬○○ 109年10月中旬某日，詐騙集團成員自稱「王晨欣」透過交友軟體與壬○○認識並LINE聯絡，佯稱可藉由投資平台投資美金獲利云云，致壬○○陷於錯誤而依指示於右列匯款時間，在高雄市某處將右列匯款金額以匯款方式匯入右列人頭帳戶內。 109年10月18日20時56分許 15,000元 沈威箖永豐商業銀行帳號00000000000000號帳戶 4 丁○○ 109年10月14日21時57分許，詐騙集團成員透過LINE與丁○○聯絡，佯稱「toro投資客服」，可藉由投資儲值獲利云云，致丁○○陷於錯誤而依指示於右列匯款時間，在高雄市某處將右列匯款金額以匯款方式匯入右列人頭帳戶內。 109年10月17日21時16分許 24,000元 沈威箖永豐商業銀行帳號00000000000000號帳戶 5 乙○○ 109年10月15日19時許，詐騙集團成員透過LINE與乙○○聯絡，佯稱「Alpari艾福瑞客服」，可藉由外匯投資獲利云云，致乙○○陷於錯誤而依指示於右列匯款時間，在嘉義縣某處將右列匯款金額以匯款方式匯入右列人頭帳戶內。 109年10月17日21時12分許 20,000元 沈威箖永豐商業銀行帳號00000000000000號帳戶 6 辛○○ 109年10月13日下午某時許，詐騙集團成員自稱「小慧」透過交友軟體與辛○○認識並以LINE聯絡後，又介紹辛○○加入「Alpari艾福瑞客服」之LINE，佯稱Alpari艾福瑞客服，可藉由外匯投資獲利云云，致辛○○陷於錯誤而依指示於右列匯款時間，將右列匯款金額以網路銀行轉帳方式分別匯入右列人頭帳戶內。 109年10月18日14時20分許 20,000元 沈威箖永豐商業銀行帳號00000000000000號帳戶    109年10月18日14時40分許 35,000元  7 庚○○ 109年10月初某日，詐騙集團成員透過LINE與庚○○聯絡，佯稱「ADSS資金託管投資網站客服」，可藉由投資獲利云云，致庚○○陷於錯誤而依指示於右列匯款時間，在桃園某處將右列匯款金額以匯款方式匯入右列人頭帳戶內。 109年10月18日14時18分許 6,000元 沈威箖永豐商業銀行帳號00000000000000號帳戶